# 购买固定资产的进项税计入怎样的现金流？

提问人：komachan 时间：2016-03-17 15:47:36
1 购买固定资产的进项税计入怎样的现金流？ 2 能不能体现为经营性应付项目的减少？

回答人：chenyiwei
1 、购买固定资产时随同购买款一并支付的增值税进项税额不单独统计现金流量，并入“购建固定资产、无形资产和其他长期资产支付的现金”。 2 、因购建固定资产而形成的应收、应付、预付项目不属于经营性应收应付项目，在计算经营性应收应付项目变动金额时应剔除其变动数的影响。